【裁判字號】    97,訴,1228
【裁判日期】    970708
【裁判案由】    違反槍砲彈藥刀械管制條例
【裁判全文】
臺灣彰化地方法院刑事判決              97年度訴字第1228號
公  訴  人  臺灣彰化地方法院檢察署檢察官
被      告  甲○○
選任辯護人  黃鼎鈞律師
            陳銘傑律師
上列被告因違反槍砲彈藥刀械管制條例案件，經檢察官提起公訴
（97年度偵字第1046號），本院判決如下：
    主    文
甲○○未經許可，持有手槍，處有期徒刑貳年捌月，併科罰金新
臺幣伍萬元，罰金如易服勞役，以新臺幣壹仟元折算壹日。扣案
之制式自動手槍壹枝（含彈匣壹個，槍枝管制編號0000000000號
）、制式子彈壹顆均沒收之。
    犯罪事實
一、甲○○明知非經主管機關之許可，不得持有具殺傷力之列管
    槍、彈；竟因與他人發生衝突，而於97年1月13日打電話向
    彭文宏（另由臺灣彰化地方法院檢察署檢察官偵查起訴）借
    用其代年籍不詳、姓名「柯金頂」之男子所保管而寄藏之奧
    地利ＧＬＯＣＫ廠18型口徑9mm制式自動手槍1枝（槍枝管制
    編號0000000000號）及口徑9mm制式子彈；彭文宏乃於97年1
    月13日4時許，駕駛車號A7－3819號小客車，攜帶前開制式
    自動手槍及口徑9mm制式子彈9發（子彈已裝填於該手槍之彈
    匣內）前往彰化市○○路○段與永康街口，將該制式自動手
    槍及口徑9mm制式子彈9發交付甲○○；甲○○取得前開槍、
    彈後，即自斯時起未經許可持有上揭手槍、子彈；復因在場
    聽聞他人對其辱罵，竟持該手槍對空鳴槍擊發子彈8發，隨
    後甲○○持前開手槍，搭乘未有持槍彈犯意聯絡之柯志彬（
    另由臺灣彰化地方法院檢察署檢察官為不起訴處分）所駕駛
    之車號6V－1833號自小客車離去。經民眾報案後，為警於現
    場拾獲彈殼8顆及遺留現場之口徑9mm制式子彈1顆。嗣於97
    年1月13日6時30分許，甲○○在彰化縣伸港鄉七嘉村全家便
    利商店將前開手槍交還彭文宏；嗣為警循線查獲。
二、案經彰化縣警察局彰化分局報請臺灣彰化地方法院檢察署檢
    察官偵查起訴。
    理    由
一、上開犯罪事實，業據被告於警詢、檢察官訊問及本院審理時
    坦承不諱；並經證人柯志彬、彭文宏於警詢中證述甚詳；復
    有上開手槍、子彈扣案可證。而扣案之手槍、子彈經送往內
    政部警政署刑事警察局鑑驗後，認手槍係口徑9mm制式自動
    手槍，為奧地利ＧＬＯＣＫ廠18型，槍管內具陸條右旋來復
    線，擊發功能正常，可供擊發同口徑制式子彈使用，認具殺
    傷力；及（遺留現場經扣案之）子彈1顆，認係口徑9mm制式
    子彈，此有該局97年2月19日刑鑑字第0970016780號、97年2
    月22日刑鑑字第0970016781號槍彈鑑定書各1件在卷可憑；
    此外，並有現場照片、監視器翻拍畫面照片附卷可稽，自堪
    信被告之自白與事實相符。本案事證明確，被告犯行洵堪認
    定。
二、核被告所為，係違反槍砲彈藥刀械管制條例第7條第4項之未
    經許可持有手槍罪，及同條例第12條第4項之未經許可持有
    子彈罪。被告以一持有行為，同時持有上開制式手槍、子彈
    ，係一行為觸犯二罪名，為想像競合犯，應依刑法第55 條
    之規定，從一較重之槍砲彈藥刀械管制條例第7條第4項之罪
    處斷。又被告未經許可持有手槍之行為，所犯為法定本刑五
    年以上有期徒刑，併科新臺幣一千萬元以下罰金之重罪，然
    被告持有前開手槍目的，係因一時衝動意在示威，並無刻意
    傷人或為其他犯罪之用，持有之時間亦甚短，又被告並無前
    科素行尚佳，犯後迭於警詢、檢察官訊問及本院審理時均坦
    承犯行、深具悔意，其性格應非不可教化，又已結婚育有一
    女未滿周歲，則以本案犯罪之具體情狀及行為背景觀之，認
    縱宣告法定最低度之刑，猶嫌過重，情輕法重，於客觀上足
    以引起社會一般人之同情而顯可憫恕，爰依刑法第59條之規
    定，酌予減輕其刑。爰審酌被告尚無前科、犯罪之動機、攜
    帶制式手槍及子彈並對空擊發鳴槍、所生危害程度，惟持有
    本件槍、彈之時間非長、其犯後坦承不諱態度尚屬良好等一
    切情狀，量處如主文所示之刑，並依法諭知罰金易服勞役之
    折算標準，以示懲儆。扣案如主文所示之制式手槍1枝及子
    彈1 顆均為違禁物，爰依法宣告沒收。另扣案之彈殼8顆，
    已失子彈功能，爰不諭知沒收；及查獲本件之過程中，為警
    於97年1月23日9時30分許，在王仁聖（另由臺灣彰化地方法
    院檢察署檢察官偵查起訴）為於彰化縣彰化市○○路36巷4
    號住處所查獲之子彈81顆，因與本件被告甲○○持有槍、彈
    無關，且為另案被告彭文宏、王仁聖審理另案所需，爰不於
    本案宣告沒收，亦末此敘明。
據上論斷，應依刑事訴訟法第299條第1項前段，槍砲彈藥刀械管
制條例第7條第4項、第12條第4項，刑法第11條前段、第55條、
第59條、第42條第3項、第38條第1項第1款，判決如主文。
本案經檢察官陳茂榮到庭執行職務
中    華    民    國    97    年    7     月    8    日
                  刑事第三庭  審判長  法  官  姚銘鴻
                                      法  官  林秉暉
                                      法  官  吳俊螢
以上正本證明與原本無異。
如不服本判決，應於判決送達後10日內，向本院提出上訴書狀，
上訴書狀應「敘述具體上訴理由」，並按他造當事人之人數附繕
本。「切勿逕送上級法院」。
中    華    民    國    97    年    7     月    8    日
                                      書記官  林怡吟
附錄本案論罪科刑法條全文：
槍砲彈藥刀械管制條例第7條
未經許可，製造、販賣或運輸火砲、肩射武器、機關槍、衝鋒槍
、卡柄槍、自動步槍、普通步槍、馬槍、手槍或各類砲彈、炸彈
、爆裂物者，處死刑、無期徒刑或7年以上有期徒刑；處徒刑者
，併科新台幣3千萬元以下罰金。未經許可，轉讓、出租或出借
前項所列槍砲、彈藥者，處無期徒刑或5年以上有期徒刑，併科
新台幣1千萬元以下罰金。意圖供自己或他人犯罪之用，而犯前
二項之罪者，處死刑或無期徒刑；處徒刑者，併科新台幣5千萬
元以下罰金。
未經許可，持有、寄藏或意圖販賣而陳列第1項所列槍砲、彈藥
者，處5年以上有期徒刑，併科新台幣1千萬元以下罰金。
第 1 項至第 3 項之未遂犯罰之。
槍砲彈藥刀械管制條例第12條
未經許可，製造、販賣或運輸子彈者，處1年以上7年以下有期徒
刑，併科新台幣500萬元以下罰金。
未經許可，轉讓、出租或出借子彈者，處6月以上5年以下有期徒
刑，併科新台幣300萬元以下罰金。
意圖供自己或他人犯罪之用，而犯前二項之罪者，處3年以上10
年以下有期徒刑，併科新台幣700萬元以下罰金。
未經許可，持有、寄藏或意圖販賣而陳列子彈者，處5年以下有
期徒刑，併科新台幣300萬元以下罰金。
第 1 項至第 3 項之未遂犯罰之。


司法院資訊處製作；財團法人民間司法改革基金會備份。
